# 存货报废财务处理

提问人：陈 小霖 32 时间：2021-04-22 08:05:03
想请教一下陈版主和各位老师，被审计单位有一批存货，由于是专用件而且未来不再使用相关零部件进行生产，预计无法转让，因此期末报废，在报废前，曾计提过减值（年中计提过），但是减值计提不够，还有 1 个亿净值。
请教一下是在报废后做管理费用或是营业外支出？
还是先补提减值 1 个亿，再做存货核销？

回答人：chenyiwei
首先排除前期仍保留净值 1 亿元是否构成前期减值准备计提不足的差错。如果不属于前期差错的，建议先补提减值，再进行核销资产的处理。